臺灣桃園地方法院刑事判決
111年度審金訴字第145號
公  訴  人  臺灣桃園地方檢察署檢察官
被      告  羅荻森


選任辯護人  許哲銓律師
            李瑀律師
上列被告因詐欺等案件，經檢察官提起公訴（110年度偵字第128
71號）被告於準備程序中就被訴事實為有罪之陳述，經本院告知
簡式審判程序之旨，並聽取當事人之意見後，本院合議庭裁定由
受命法官改依簡式審判程序審理，判決如下：
    主  文
丙○○犯三人以上共同詐欺取財罪，處有期徒刑壹年貳月。緩刑伍
年，並應向指定之政府機關、政府機構、行政法人、社區或其他
符合公益目的之機構或團體提供陸拾小時之義務勞務，及接受法
治教育貳場次，緩刑期間付保護管束。
    事實及理由
一、本件犯罪事實及證據，除證據部分補充「被告丙○○於本院準
    備程序及審理時之自白」外，餘均引用檢察官起訴書所載（
    詳如附件）。
二、論罪科刑：
（一）法律適用說明
    1.洗錢防制法部分
      按洗錢防制法業於民國105年12月28日修正公布，並於106
       年6月28日施行（下稱新法），本次修法參考國際防制洗
      錢金融行動工作組織（Financial Action Task Force，
      下稱FATF）40項建議之第3項建議，並參採聯合國禁止非
      法販運麻醉藥品和精神藥物公約及聯合國打擊跨國有組織
      犯罪公約之洗錢行為定義，將洗錢行為之處置、多層化及
      整合等各階段，全部納為洗錢行為，完整規範洗錢之所有
      行為模式。不惟就洗錢行為之定義（第2條）、前置犯罪
      之門檻（第3條）、特定犯罪所得之定義（第4條），皆有
      修正，抑且因應洗錢行為定義之修正，將修正前同法第11
      條第1項、第2項區分為自己或為他人洗錢罪，而有不同法
      定刑度，合併移列至第14條第1項，亦不再區分為不同罪
      責，同處7年以下有期徒刑，併科500萬元以下罰金，以求
      與國際規範接軌，徹底打擊洗錢犯罪。從而新法第14條第
      1項之一般洗錢罪，只須有第2條各款所示洗錢行為之一，
      而以第3條規定之特定犯罪作為聯結為已足。申言之，洗
      錢之定義，在新法施行後，與修正前規定未盡相同，因此
      是否為洗錢行為，自應就犯罪全部過程加以觀察，不僅須
      行為人客觀上有掩飾或隱匿特定犯罪所得之財物或財產上
      利益之具體作為，主觀上更須具有掩飾或隱匿其犯罪所得
      或變得之財產或財產上利益與犯罪之關聯性，使其來源形
      式上合法化，以逃避國家追訴、處罰之犯罪意思，始克相
      當。過去實務認為，行為人對犯特定犯罪所得之財物或利
      益作直接使用或消費之處分行為，或僅將自己犯罪所得財
      物交予其他共同正犯，只屬犯罪後處分贓物之行為，非本
      條例所規範之洗錢行為，惟依新法規定，倘行為人意圖掩
      飾或隱匿特定犯罪所得來源，而將特定犯罪所得直接消費
      處分，甚或交予其他共同正犯予以隱匿，或由共同正犯以
      虛假交易外觀掩飾不法金流移動，即難認僅單純犯罪後處
      分贓物之行為，應仍構成新法第2條第1款或第2款之洗錢
      行為。復按洗錢防制法第15條之特殊洗錢罪，係在無法證
      明前置犯罪之特定不法所得，而未能依洗錢防制法第14條
      之一般洗錢罪論處時，始予適用，倘能證明人頭帳戶內之
      資金係前置之特定犯罪所得，即應逕以一般洗錢罪論處，
      自無適用特殊洗錢罪之餘地（最高法院108年度台上字第1
      744號、第3086號判決意旨、臺灣高等法院暨所屬法院108
       年法律座談會刑事類提案第12號研討結果參照）。
    2.組織犯罪防制條例部分
      按組織犯罪防制條例係藉由防制組織型態之犯罪活動為手
      段，以達成維護社會秩序、保障人民權益之目的，乃於該
      條例第3條第1項前段與後段，分別對於「發起、主持、操
      縱、指揮」及「參與」犯罪組織者，依其情節不同而為處
      遇，行為人雖有其中一行為（如參與），不問其有否實施
      各該手段（如詐欺）之罪，均成立本罪。然在未經自首或
      有其他積極事實，足以證明其確已脫離或解散該組織之前
      ，其違法行為，仍繼續存在，即為行為之繼續，而屬單純
      一罪，至行為終了時，仍論為一罪。又刑法上一行為而觸
      犯數罪名之想像競合犯存在之目的，在於避免對於同一不
      法要素予以過度評價。自然意義之數行為，得否評價為法
      律概念之一行為，應就客觀構成要件行為之重合情形、主
      觀意思活動之內容、所侵害之法益與行為間之關連性等要
      素，視個案情節依社會通念加以判斷。刑法刪除牽連犯之
      規定後，原認屬方法目的或原因結果，得評價為牽連犯之
      二犯罪行為間，如具有局部之同一性，或其行為著手實行
      階段可認為同一者，得認與一行為觸犯數罪名之要件相侔
      ，依想像競合犯論擬。倘其實行之二行為，無局部之重疊
      ，行為著手實行階段亦有明顯區隔，依社會通念難認屬同
      一行為者，應予分論併罰。因而，行為人以一參與詐欺犯
      罪組織，並分工加重詐欺行為，同時觸犯參與犯罪組織罪
      及加重詐欺取財罪，雖其參與犯罪組織之時、地與加重詐
      欺取財之時、地，在自然意義上非完全一致，然二者仍有
      部分合致，且犯罪目的單一，依一般社會通念，認應評價
      為一罪方符合刑罰公平原則，應屬想像競合犯，如予數罪
      併罰，反有過度評價之疑，實與人民法律感情不相契合。
      倘若行為人於參與犯罪組織之繼續中，先後加重詐欺數人
      財物，因行為人僅為一參與組織行為，侵害一社會法益，
      應僅就首次犯行論以參與犯罪組織罪及加重詐欺罪之想像
      競合犯，而其後之犯行，乃為其參與組織之繼續行為，為
      避免重複評價，當無從將一參與犯罪組織行為割裂再另論
      一參與犯罪組織罪，而與其後所犯加重詐欺罪從一重論處
      之餘地（最高法院107年度台上字第1066號判決意旨參照
      ）。
（二）罪名
　　　核被告丙○○所為，係犯刑法第339條之4第1項第2款之三人
      以上共犯詐欺取財、同法第339條之2第1項以不正方法由
      自動付款設備取得他人財物、洗錢防制法第14條第1項之
      洗錢、組織犯罪防制條例第3條第1項後段之參與犯罪組織、
      同條例第4條第1項之招募他人加入犯罪組織等罪。
（三）共犯之說明
      按共同實施犯罪行為之人，在合同意思範圍以內，各自分
      擔犯罪行為之一部，相互利用他人之行為，以達其犯罪之
      目的者，即應對於全部所發生之結果，共同負責。而共同
      正犯之成立，祇須具有犯意之聯絡及行為之分擔，既不問
      犯罪動機起於何人，亦不必每一階段犯行，均須參與（最
      高法院28年上字第3110號、34年上字第862號判例意旨參
      照）。又共同正犯之意思聯絡，原不以數人間直接發生者
      為限，若有間接之聯絡者，亦包括在內，如甲分別邀約乙
      、丙犯罪，雖乙、丙間彼此並無直接之聯絡，亦無礙於其
      為共同正犯之成立（最高法院77年臺上字第2135號判例意
      旨參照）。是以，行為人參與構成要件行為之實施，並不
      以參與構成犯罪事實之全部或始終參與為必要，即使僅參
      與構成犯罪事實之一部分，或僅參與某一階段之行為，亦
      足以成立共同正犯。經查：被告丙○○與同案被告張晏綜、
      吳新力（所涉詐欺等罪嫌，業經臺灣桃園地方檢察署檢察
      官另行起訴）及其他詐騙集團其他成員間，既為詐騙告訴
      人及被害人而彼此分工，堪認渠等係在合同意思範圍內，
      各自分擔犯罪行為之一部，並相互利用他人之行為，以達
      犯罪之目的，從而被告丙○○與同案被告張晏綜、吳新力等
      所屬詐騙集團成員間就上開犯行，彼此間有犯意聯絡及行
      為分擔，為共同正犯。
（四）罪數之認定
    ⒈按組織犯罪防制條例第3條第1項後段之參與犯罪組織罪，
      以行為人加入犯罪組織成為組織之成員為構成要件，至其
      有否實施該組織所實施之犯罪活動則非所問。一旦參與，
      在未經自首或有其他積極事實，足以證明其確已脫離該組
      織之前，其違法行為仍繼續存在，即為行為之繼續，而屬
      單純一罪。又為防範犯罪組織坐大，無論是否為犯罪組織
      之成員，如有招募使人加入犯罪組織之行為，即有處罰之
      必要，故106年4月19日修正公布、同年月 21 日施行之組
      織犯罪防制條例第4條第1項增訂招募他人加入犯罪組織罪
      。準此，上開二罪之犯罪主體及客觀構成要件均屬有別，
      且二罪間亦無前述特別、補充或吸收關係。是行為人加入
      犯罪組織，於參與該組織之行為繼續中，本於便利該組織
      運作之同一目的，而招募他人加入該組織，亦即一行為觸
      犯上開二罪名，自應依想像競合犯論處，而非屬法規競合
      之擇一適用（最高法院109年度台上字第3475號判決要旨
      參照）。查本件被告加入本件3 人以上，以實施詐術
      為手段、具有持續性及牟利性之有結構性組織之詐欺集團
      犯罪組織後，即招募張晏綜參與該詐欺集團，是其招募他
      人加入犯罪組織之行為，為其所犯參與犯罪組織之行為繼
      續中，為便利該組織運作所欲達成之同一目的始為招募，
      揆諸上開說明，堪認被告於參與之繼續行為中，所為同一
      目的之招募行為，應認於法律概念評價上具有局部同一性
      之一行為。是以，被告就上開三人以上共同詐欺取財、以
      不正方法由自動付款設備取得他人財物、洗錢罪及參與犯
      罪組織、招募他人加入犯罪組織等行為，具有局部之同一
      性，得認係以一行為同時觸犯上開三人以上共同詐欺取財
      罪、以不正方法由自動付款設備取得他人財物罪一般洗錢
      、參與犯罪組織罪、招募他人加入犯罪組織罪5罪，為想
      像競合犯，應依刑法第55條規定，從一重之三人以上共同
      詐欺取財罪論處。檢察官起訴書認被告招募他人加入犯罪
      組織，與三人以上共犯詐欺取財罪予以分論併罰，容有誤
      會，一併敘明。
（五）減輕事由
　　1.按想像競合犯之處斷刑，本質上係「刑之合併」。其所謂
      從一重處斷，乃將想像競合犯組成之評價上數罪，合併為
      科刑一罪，其所對應之刑罰，亦合併其評價上數罪之數法
      定刑，而為一個處斷刑。易言之，想像競合犯侵害數法益
      者皆成立犯罪，論罪時必須輕、重罪併舉論述，同時宣告
      所犯各罪名，包括各罪有無加重、減免其刑之情形，亦應
      說明論列，量刑時併衡酌輕罪部分量刑事由，評價始為充
      足，然後依刑法第55條前段規定「從一重處斷」，非謂對
      於其餘各罪可置而不論。因此，法院決定處斷刑時，雖以
      其中最重罪名之法定刑，做為裁量之準據，惟於裁量其輕
      重時，仍應將輕罪合併評價在內(最高法院108年度台上字
      第4405、4408號判決意旨參照)。又犯洗錢防制法第14條
      、15條之罪，在偵查或審判中自白者，減輕其刑，洗錢防
      制法第16條第2項分別定有明文。查被告於偵查中雖否認
      犯行（見偵字卷第265頁），但其於本院準備程序時就本
      案犯行坦認不諱，應認被告對洗錢行為構成要件事實有所
      自白，原應就其所犯普通洗錢罪，依上開規定減輕其刑；
      惟被告所犯一般洗錢罪屬想像競合犯其中之輕罪，亦即被
      告就本案犯行係從一重之三人以上共同詐欺取財罪，就被
      告此部分想像競合輕罪得減刑部分，依上開說明，應於量
      刑時併為審酌。
　　2.至組織犯罪防制條例第8條第1項後段規定：「犯第3條之
      罪，偵查及審判中均自白者，減輕其刑。」然被告於偵查
      中否認參與犯罪組織（偵字卷第265頁），至本院準備程
      序中始坦承犯行，顯與上開減刑規定不符，是此部分自無
      庸列為本案量刑審酌事項。
（六）強制工作部分
      按106年4月19日修正公布之組織犯罪防制條例第3條第3項
      規定：「犯第1項之罪者，應於刑之執行前，令入勞動場
      所，強制工作，其期間為3年。」（嗣107年1月3日修正公
      布第3條，但本項並未修正），司法院釋字第812號解釋認
      上開規定，就受處分人之人身自由所為限制，違反憲法比
      例原則及憲法明顯區隔原則之要求，與憲法第8條保障人
      身自由之意旨不符，應自解釋公布之日即110年12月10日
      起失其效力。從而，組織犯罪防制條例第3條第3項，既業
      經司法院大法官釋字第812號認定有違憲之情事，而自解
      釋公布之日起失其效力，本案自無從對被告宣告強制工作
      ，附此敘明。
（七）科刑及定應執行刑
      爰審酌現今社會詐欺事件層出不窮、手法日益翻新，政府
      及相關單位無不窮盡心力追查、防堵，大眾傳播媒體更屢
      屢報導民眾被詐欺，甚至畢生積蓄因此化為烏有之相關新
      聞，被告不思依循正途獲取穩定經濟收入，竟貪圖不法錢
      財，率然加入詐欺集團，價值觀念偏差，破壞社會治安，
      其等所為招募聯繫車手、持用人頭帳戶提款卡提領詐欺款
      項、傳遞犯罪所得贓款等行為，均屬詐欺集團中不可或缺
      之重要角色，犯罪之動機、目的及手段均應受相當非難，
      價值觀念偏差，危害社會治安，損害告訴人之權益，然業
      與告訴人達成調解，並賠償告訴人損失完畢，有本院調解
      筆錄及被告轉帳交易明細各1份在卷可參（見院卷第57、7
      9頁），又告訴人於本院準備程序時陳稱：被告若有如期
      給付款項，我願意原諒被告，給被告一個機會等語（見院
      卷第62頁），兼衡告訴人所受之損害、被告參與之程度、
      犯後坦承犯行之態度，核與洗錢防制法第16條第2項之偵
      查或審判中自白減刑規定相符、素行及斟酌被告於本院審
      理時自承高中肄業之智識程度、從事通訊行工作（見院卷
      第108頁）等一切情狀，量處如主文所示之刑。
三、宣告緩刑之理由
（一）末查被告前未曾因故意犯罪受有期徒刑以上刑之宣告，有
      臺灣高等法院被告前案紀錄表在卷可按，其一時失慮而犯
      本案，惟犯後業已於本院審理時坦認犯行，且已與告訴人
      達成調解，賠償告訴人損失完畢，並經告訴人表示願意原
      諒被告，給予被告一個機會等情，均業如前述，足見其已
      知悔悟等情，堪認被告犯後態度尚可，頗具悔意，茲念其
      僅因一時失慮，致罹刑典，其經此偵審程序、科刑教訓後
      ，應知所警惕，信無再犯之虞；再者刑罰固屬國家對於犯
      罪之人，以剝奪法益之手段，所加之公法制裁，惟其積極
      目的，則在預防犯人之再犯，故對於初犯，惡性未深，天
      良未泯者，若因偶然觸法，即置諸刑獄自非刑罰之目的；
      又被告犯罪後入營服役或現正就學中，合乎緩刑之要件且
      依其犯罪情節及犯後之態度，足信無再犯之虞，宜予以宣
      告緩刑，法院加強緩刑宣告實施要點第2點第1項第7款、
      第8款定有明文，是參酌本件被告於本院審理時供稱其目
      前準備入伍，完成兵役後會重返校園完成學歷等情（見院
      卷第108頁），考量被告未來人生歷程之經歷，與上開規
      定立法意旨與目的相貼切；又雖本件被告受逾一年有期徒
      刑之宣告，然本院斟酌被告業已賠償告訴人及其參與犯罪
      之程度、分工、年紀及坦承犯行等情，認宣告緩刑與社會
      大眾影響相較為輕，與法院加強緩刑宣告實施要點第6點
      規定意旨並無違背；再按緩刑之立法目的，是希冀透過社
      會內處遇，避免機構性處遇之不良副作用，以改善短期自
      由刑之流弊，並促進被告悔改，而達到積極再社會化的目
      的，法院加強緩刑宣告實施要點第7點第1款固明定犯最輕
      本刑為一年以上有期徒刑以上之刑之罪，不宜宣告緩刑，
      惟此係基於犯最輕本刑為一年以上有期徒刑以上之刑之罪
      ，侵害個人或社會權益較大，但情節輕重仍應考量個案特
      殊情況來衡量。本件，被告係初犯，行為時僅甫滿18歲，
      年輕識淺，且犯後與告訴人達成調解，並賠償告訴人完畢
      ，均業如前述，且被告供稱目前在通訊行工作，並準備入
      伍服役，並規劃將來退伍後重返校園完成學業，均如前述
      ，顯見其已脫離犯罪組織，而慢慢步入正軌，確有悛悔實
      據，符合緩刑之立法目的。
（二）是本院綜合上情，認被告所宣告之刑以暫不執行為適當爰
      依刑法第74條第1項第1款規定，予以宣告緩刑5年，以啟
      自新。並依法院加強緩刑宣告實施要點第6點規定，再參
      以本院認被告之犯行仍造成社會一定之危害，及考量其所
      犯情節，顯於法規範欠缺正確認識，為促使被告日後更加
      重視法規範秩序，導正觀念及行為之偏差，及警惕被告日
      後應審慎行事，認尚應課予其他緩刑條件之負擔，令其能
      從中深切記取教訓，時時警惕，並督促自己避免再度犯罪
      ，是依刑法第74條第2項第5款、第8款規定，命被告依刑
      法第74條第2項第5款之規定，諭知被告應於緩刑期間內，
      向指定之政府機關、政府機構、行政法人、社區或其他符
      合公益目的之機構或團體，提供如主文所示之義務勞務，
      替代服自由刑之方式，達到教化被告，及預防其再犯之效
      果；且本院認被告依其所犯情節，顯於法規範欠缺正確認
      識，為促使被告日後更加重視法規範秩序，導正觀念及行
      為之偏差，督促其避免再度犯罪，是依刑法第74條第2項
      第8款規定，命被告應參加法治教育2場次。並依刑法第93
      條第1項第2款之規定，宣告緩刑期間付保護管束，以觀後
      效。另被告上揭所應負擔或履行之義務，乃緩刑宣告附帶
      之條件，倘被告未遵循本院所諭知如主文所示緩刑期間所
      附條件，而情節重大者，檢察官得依刑事訴訟法第476條
      、刑法第75條之1第1項第4款之規定，聲請撤銷本案緩刑
      之宣告，附此敘明。
四、沒收：
    按犯罪所得之沒收、追繳或追徵，在於剝奪犯罪行為人之實
    際犯罪所得（原物或其替代價值利益），使其不能坐享犯罪
    之成果，以杜絕犯罪誘因，可謂對抗、防止經濟、貪瀆犯罪
    之重要刑事措施，性質上屬類似不當得利之衡平措施，著重
    所受利得之剝奪。然苟無犯罪所得，自不生利得剝奪之問題
    ，固不待言，至二人以上共同犯罪，關於犯罪所得之沒收、
    追繳或追徵，倘個別成員並無犯罪所得，且與其他成員對於
    所得亦無事實上之共同處分權時，同無「利得」可資剝奪，
    特別在集團性或重大經濟、貪污犯罪，不法利得龐大，一概
    採取絕對連帶沒收、追繳或追徵，對未受利得之共同正犯顯
    失公平。所謂各人「所分得」，係指各人「對犯罪所得有事
    實上之處分權限」，法院應視具體個案之實際情形而為認定
    ：倘若共同正犯各成員內部間，對於不法利得分配明確時，
    固應依各人實際分配所得沒收；然若共同正犯成員對不法所
    得並無處分權限，其他成員亦無事實上之共同處分權限者，
    自不予諭知沒收；至共同正犯各成員對於不法利得享有共同
    處分權限時，則應負共同沒收之責。至於上揭共同正犯各成
    員有無犯罪所得、所得數額，係關於沒收、追繳或追徵標的
    犯罪所得範圍之認定，因非屬犯罪事實有無之認定，並不適
    用「嚴格證明法則」，無須證明至毫無合理懷疑之確信程度
    ，應由事實審法院綜合卷證資料，依自由證明程序釋明其合
    理之依據以認定之（見最高法院104年度台上字第3937號、3
    604號判決意旨）。被告於本院審理時供稱：本件報酬為新
    臺幣（下同）5,000元等語（見院卷第107頁）相符，是本案
    本院認定被告犯罪獲取之未扣案犯罪所得為5,000元元，本
    應依刑法第38條之1第1項前段宣告沒收，惟被告已與告訴人
    調解成立，且已賠償告訴人6萬元完畢，業如前述，若再宣
    告沒收，則有過苛之虞，故依刑法第38條之2第2項之規定，
    亦不予宣告沒收，併此敘明。
據上論斷，應依刑事訴訟法第273條之1第1項、第299條第1項前
段、第310條之2、第454條（本案採判決精簡原則，僅引述程序
法條），判決如主文。
本案經檢察官甲○○提起公訴，檢察官周芝君到庭執行職務。
中　　華　　民　　國　　111 　年　　6 　　月　　28　　日
                  刑事審查庭  法  官  劉美香
以上正本證明與原本無異。
如不服本判決應於收受判決後20日內向本院提出上訴書狀，並應
敘述具體理由。其未敘述上訴理由者，應於上訴期間屆滿後20日
內向本院補提理由書(均須按他造當事人之人數附繕本)「切勿逕
送上級法院」。 
　　　　　　　　　　　　　　　書記官　張怡婷
中　　華　　民　　國　　111 　年　　6 　　月　　29　　日
附錄本案論罪科刑法條：
中華民國刑法第339條之4
犯第 339 條詐欺罪而有下列情形之一者，處 1 年以上 7 年以
下有期徒刑，得併科 1 百萬元以下罰金：
一、冒用政府機關或公務員名義犯之。
二、三人以上共同犯之。
三、以廣播電視、電子通訊、網際網路或其他媒體等傳播工具，
    對公眾散布而犯之。
前項之未遂犯罰之。

中華民國刑法第339條之2
（違法由自動付款設備取得他人之物之處罰）
意圖為自己或第三人不法之所有，以不正方法由自動付款設備取
得他人之物者，處3年以下有期徒刑、拘役或30萬元以下罰金。
以前項方法得財產上不法之利益或使第三人得之者，亦同。
前二項之未遂犯罰之。
　
洗錢防制法第14條
有第二條各款所列洗錢行為者，處 7 年以下有期徒刑，併科新
臺幣 5 百萬元以下罰金。
前項之未遂犯罰之。
前二項情形，不得科以超過其特定犯罪所定最重本刑之刑。

組織犯罪防制條例第3條第1項後段
發起、主持、操縱或指揮犯罪組織者，處 3 年以上 10 年以下
有期徒刑，得併科新臺幣 1 億元以下罰金；參與者，處 6 月以
上 5 年以下有期徒刑，得併科新臺幣 1 千萬元以下罰金。但參
與情節輕微者，得減輕或免除其刑。
具公務員或經選舉產生之公職人員之身分，犯前項之罪者，加重
其刑至二分之一。
犯第 1 項之罪者，應於刑之執行前，令入勞動場所，強制工作
，其期間為 3 年。
前項之強制工作，準用刑法第 90 條第 2 項但書、第 3 項及第
98 條第 2 項、第 3 項規定。
以言語、舉動、文字或其他方法，明示或暗示其為犯罪組織之成
員，或與犯罪組織或其成員有關聯，而要求他人為下列行為之一
者，處 3 年以下有期徒刑，得併科新臺幣 3 百萬元以下罰金：
一、出售財產、商業組織之出資或股份或放棄經營權。
二、配合辦理都市更新重建之處理程序。
三、購買商品或支付勞務報酬。
四、履行債務或接受債務協商之內容。
前項犯罪組織，不以現存者為必要。
以第 5 項之行為，使人行無義務之事或妨害其行使權利者，亦
同。
第 5 項、第 7 項之未遂犯罰之。
組織犯罪防制條例第4條第1項
招募他人加入犯罪組織者，處 6 月以上 5 年以下有期徒刑，得
併科新臺幣 1 千萬元以下罰金。
成年人招募未滿十八歲之人加入犯罪組織者，依前項規定加重其
刑至二分之一。
以強暴、脅迫或其他非法之方法，使他人加入犯罪組織或妨害其
成員脫離者，處 1 年以上 7 年以下有期徒刑，得併科新臺幣 2
千萬元以下罰金。
前項之未遂犯罰之。


附件：
臺灣桃園地方檢察署檢察官起訴書
                                    110年度偵字第12871號
　　被　　　告　丙○○　男　19歲（民國00年0月00日生）
　　　　　　　　　　　　住桃園市○○區○○○街000號2樓
　　　　　　　　　　　　國民身分證統一編號：Z000000000號
上列被告因詐欺等案件，已經偵查終結，認應提起公訴，茲將犯
罪事實及證據並所犯法條分敘如下：
　　　　犯罪事實
一、丙○○基於招募他人加入犯罪組織之犯意，於民國109年9月底
    ，招募張晏綜（所涉參與犯罪組織等罪嫌，業經本署檢察官
    另行起訴）加入其所屬3人以上組成，以實施詐術為手段，
    具有持續性、牟利性及結構性之詐欺集團犯罪組織，擔任向
    被害人收取詐騙款項之車手工作。嗣丙○○、張晏綜、吳新力
    （所涉詐欺等罪嫌，業經本署檢察官另行起訴）及其所屬詐
    欺集團成員，即共同意圖為自己不法所有，基於三人以上共
    犯詐欺取財、以不正方法由自動付款設備取得他人之物及洗
    錢之犯意聯絡，由該詐欺集團內之真實姓名年籍不詳成員於
    109年10月12日9時許撥打電話予乙○，假冒係中華電信人員
    ，佯稱乙○積欠電話費、涉及擄人勒贖案件，需交出名下帳
    戶存摺、金融卡、密碼、黃金以供調查云云，致乙○陷於錯
    誤而應允之，詐欺集團成員獲悉上情後即指示張晏綜於同日
    13時許前往乙○位於桃園市蘆竹區住處，收取乙○放在住處1
    樓信箱內之中華郵政股份有限公司帳號000-00000000000000
    號帳戶（下稱郵局帳戶）、第一銀行帳號000-00000000000
    號帳戶（下稱第一銀行帳戶）之存摺、金融卡及黃金4兩。
    張晏綜收取上開帳戶存摺、金融卡及黃金4兩後，即搭乘吳
    新力所駕駛車牌號碼000-0000號自用小客車，於附表所示提
    領時間，在附表所示提領地點，持前開金融卡插入自動提款
    機並鍵入向乙○詐得之金融卡密碼，以此不法方式操作自動
    付款設備，而提領附表所示款項。再於同日14時5分許，至
    桃園市○○區○○路0000號晶璽金鑽坊，將向乙○詐得之黃金變
    賣，得手新臺幣（下同）15萬2,920元。張晏綜並在桃園市
    桃園區虎頭山環保公園將7萬6,000元交給丙○○，以此方式製
    造金流之斷點，掩飾特定犯罪所得之本質及去向。
二、案經乙○訴由桃園市政府警察局刑事警察大隊報告偵辦。
　　　　證據並所犯法條
一、證據清單及待證事實：
編號 證據名稱 待證事實 1 被告丙○○於警詢、偵查中之供述 坦承於109年9月底介紹張晏綜加入詐欺集團，張晏綜於109年10月12日下午，在桃園市桃園區虎頭山環保公園有交付5,000元給伊作為介紹費之事實。 2 證人即同案共犯張晏綜於警詢、偵查中之證述 證明伊於109年9月底透過被告之介紹加入詐欺集團，於109年10月12日提領告訴人郵局帳戶、第一銀行帳戶款項及變賣黃金後，至桃園市桃園區虎頭山環保公園，將半數贓款7萬6,000元交給被告之事實。 3 證人即同案共犯吳新力於警詢、偵查中之證述 證明伊於109年10月12日駕駛上開車輛搭載張晏綜前往提款及與張晏綜共同前往晶璽金鑽坊變賣金飾，之後至桃園區虎頭山環保公園，由張晏綜給被告錢之事實。 4 告訴人乙○於警詢時之指訴 證明伊於109年10月12日遭詐欺而交付其名下郵局、第一銀行帳戶之存摺、金融卡、密碼及黃金4兩之事實。 5 內政部警政署反詐騙諮詢 專線紀錄表、告訴人郵局帳戶、第一銀行帳戶存摺影本 證明告訴人遭詐欺之犯罪事實。 6 當鋪販售資料 證明同案共犯張晏綜、吳新力於109年10月12日在桃園市○○區○○路0000號晶璽金鑽坊變賣金飾得手15萬2,920元之事實。 7 監視錄影器翻拍照片共10  1.證明同案共犯張晏綜於附表所示時間，在附表所示地點提領如附表所示款項之事實。 2.證明同案共犯張晏綜、吳新力至桃園市○○區○○路0000號晶璽金鑽坊，將向告訴人詐得之黃金變賣之事實。 8 同案共犯張晏綜、吳新力之對話紀錄 證明同案共犯張晏綜吳新力共犯詐欺之事實。 
二、核被告所為，係犯刑法第339條之4第1項第2款之三人以上共
    犯詐欺取財、同法第339條之2第1項以不正方法由自動付款
    設備取得他人財物、洗錢防制法第14條第1項之洗錢、組織
    犯罪防制條例第3條第1項後段之參與犯罪組織、同條例第4條
    第1項之招募他人加入犯罪組織等罪嫌。被告與張晏綜、吳
    新力及其所屬詐欺集團成員間，就上開犯行，有犯意聯絡及
    行為分擔，請論以共同正犯。又被告以一行為犯三人以上共
    犯詐欺取財、以不正方法由自動付款設備取得他人財物、洗
    錢罪及參與犯罪組織等罪嫌，為想像競合犯，請依刑法第55
    條之規定，從一重以三人以上共犯詐欺取財罪處斷。被告所
    犯招募他人加入犯罪組織、三人以上共同犯詐欺取財罪，犯
    意各別，行為互殊，請予分論併罰。末被告就本案之犯罪所
    得為7萬6,000元，請依刑法第38條之1 第1 項、第3 項規定
    宣告沒收，於全部或一部不能沒收或不宜執行沒收時，追徵
    其價額。
三、依刑事訴訟法第251條第1項提起公訴。
　　此　致
臺灣桃園地方法院
中　　華　　民　　國　 110　　年　　11　　月　　24　　日
                              檢　察　官  甲○○  
本件證明與原本無異 
中　　華　　民　　國　 110　　年　　12　　月　　13　　日
                              書  記  官  曾意雯  
所犯法條：
中華民國刑法第339條之4第1項第2款
犯第 339 條詐欺罪而有下列情形之一者，處 1 年以上 7 年以
下有期徒刑，得併科 1 百萬元以下罰金：
一、冒用政府機關或公務員名義犯之。
二、三人以上共同犯之。
三、以廣播電視、電子通訊、網際網路或其他媒體等傳播工具，
    對公眾散布而犯之。
前項之未遂犯罰之。
中華民國刑法第339條之2第1項
（違法由自動付款設備取得他人之物之處罰）
意圖為自己或第三人不法之所有，以不正方法由自動付款設備取
得他人之物者，處 3 年以下有期徒刑、拘役或 30 萬元以下罰
金。
以前項方法得財產上不法之利益或使第三人得之者，亦同。
前二項之未遂犯罰之。
洗錢防制法第14條第1項
有第二條各款所列洗錢行為者，處 7 年以下有期徒刑，併科新
臺幣 5 百萬元以下罰金。
前項之未遂犯罰之。
前二項情形，不得科以超過其特定犯罪所定最重本刑之刑。
組織犯罪防制條例第3條第1項後段
發起、主持、操縱或指揮犯罪組織者，處 3 年以上 10 年以下
有期徒刑，得併科新臺幣 1 億元以下罰金；參與者，處 6 月以
上 5 年以下有期徒刑，得併科新臺幣 1 千萬元以下罰金。但參
與情節輕微者，得減輕或免除其刑。
具公務員或經選舉產生之公職人員之身分，犯前項之罪者，加重
其刑至二分之一。
犯第 1 項之罪者，應於刑之執行前，令入勞動場所，強制工作
，其期間為 3 年。
前項之強制工作，準用刑法第 90 條第 2 項但書、第 3 項及第
98 條第 2 項、第 3 項規定。
以言語、舉動、文字或其他方法，明示或暗示其為犯罪組織之成
員，或與犯罪組織或其成員有關聯，而要求他人為下列行為之一
者，處 3 年以下有期徒刑，得併科新臺幣 3 百萬元以下罰金：
一、出售財產、商業組織之出資或股份或放棄經營權。
二、配合辦理都市更新重建之處理程序。
三、購買商品或支付勞務報酬。
四、履行債務或接受債務協商之內容。
前項犯罪組織，不以現存者為必要。
以第 5 項之行為，使人行無義務之事或妨害其行使權利者，亦
同。
第 5 項、第 7 項之未遂犯罰之。
組織犯罪防制條例第4條第1項
招募他人加入犯罪組織者，處 6 月以上 5 年以下有期徒刑，得
併科新臺幣 1 千萬元以下罰金。
成年人招募未滿十八歲之人加入犯罪組織者，依前項規定加重其
刑至二分之一。
以強暴、脅迫或其他非法之方法，使他人加入犯罪組織或妨害其
成員脫離者，處 1 年以上 7 年以下有期徒刑，得併科新臺幣 2
千萬元以下罰金。
前項之未遂犯罰之。

附表：
編號 提領時間 提領地點 提領金額 提領帳戶 1 109年10月12日13時14分 桃園市○○區○○路000號(合作金庫商業銀行蘆竹分行) 2萬元 郵局帳戶 2 109年10月12日13時16分 桃園市○○區○○路000號(合作金庫商業銀行蘆竹分行) 2萬元 郵局帳戶 3 109年10月12日13時17分 桃園市○○區○○路000號(合作金庫商業銀行蘆竹分行) 2萬元 郵局帳戶 4 109年10月12日13時18分 桃園市○○區○○路000號(合作金庫商業銀行蘆竹分行) 2萬元 郵局帳戶 5 109年10月12日13時23分 桃園市○○區○○路000號(合作金庫商業銀行蘆竹分行) 1,900元 郵局帳戶 6 109年10月12日13時29分 桃園市○○區○○路000號(合作金庫商業銀行蘆竹分行) 2,600元 第一銀行帳戶